臺灣屏東地方法院刑事判決　　　　　110年度交簡上字第109號
上　訴　人
即　被　告　黃慧娟



公設辯護人　張宏惠
上列上訴人即被告因公共危險案件，不服本院中華民國110 年10
月27日110 年度交簡字第1509號第一審刑事簡易判決（聲請簡易
判決處刑案號：110 年度偵字第4622號），提起上訴，本院管轄
之第二審合議庭判決如下：
    主  文
原判決撤銷。
黃慧娟駕駛動力交通工具而血液中酒精濃度達百分之零點零五以
上，處有期徒刑肆月，如易科罰金，以新臺幣壹仟元折算壹日。
    事  實
一、黃慧娟於民國110 年3 月7 日2 時許，在屏東縣潮州鎮興隆
    路友人住處內飲用啤酒後，明知血液中酒精濃度達百分之零
    點零五以上之程度，不得駕駛動力交通工具，竟基於酒後駕
    駛動力交通工具之犯意，於同日5 時49分前之某時許，自上
    開處所騎乘車牌號碼000-000 號普通重型機車上路。嗣於同
    日5 時49分許，行經潮州鎮興隆路120 號前時，撞及由洪錦
    志停放在路旁之車牌號碼0000-00 號自小貨車而倒地受傷。
    迨警據報前往處理該交通事故，並委請安泰醫療社團法人潮
    州安泰醫院對其抽血送檢測，測得其血液酒精濃度達267mg/
    dL（換算血液中酒精濃度為百分之0.267 ）而查獲上情。
二、案經屏東縣政府警察局潮州分局報告臺灣屏東地方檢察署檢
    察官偵查後聲請簡易判決處刑。
    理  由
一、按被告以外之人於審判外之陳述，雖不符刑事訴訟法第159
    條之1 至第159 條之4 規定得為證據之情形，而經當事人於
    審判程序同意作為證據，法院審酌該言詞陳述或書面陳述作
    成時之情況，認為適當者，亦得為證據，刑事訴訟法第159
    條之5 第1 項定有明文。又刑事訴訟法第159 條之5 立法意
    旨，在於確認當事人對於傳聞證據有處分權，得放棄反對詰
    問權，同意或擬制同意傳聞證據可作為證據，屬於證據傳聞
    性之解除行為，如法院認為適當，不論該傳聞證據是否具備
    刑事訴訟法第159 條之1 至第159 條之4 所定情形，均容許
    作為證據，不以未具備刑事訴訟法第159 條之1 至第159 條
    之4 所定情形為前提。查本判決所引用之下列供述證據暨其
    他書證、物證，檢察官、被告於本院準備程序、審理時，均
    同意作為本案證據（見本院卷第56頁），且於本院逐一提示
    後，迄於言詞辯論終結前亦未聲明異議，本院審酌上開證據
    資料製作時之情況，尚無違法不當及證明力明顯過低之瑕疵
    ，認以之作為證據應屬適當，而有證據能力。
二、上開事實，業據被告於本院審理時坦承不諱，並有安泰醫療
    社團法人潮州安泰醫院酒測委託檢驗報告單、道路交通事故
    現場圖、道路交通事故調查報告表一二、屏東縣政府警察局
    舉發違反道路交通管理事件通知單影本各1 份及現場蒐證照
    片37張等在卷可佐，足認被告前開任意性自白確與事實相符
    ，應可採信，本案事證明確，被告犯行堪以認定，應予依法
    論科。
三、核被告所為，係犯刑法第185條之3第1項第1款駕駛動力交通
    工具而血液中酒精濃度達百分之零點零五以上罪。
四、原審認被告犯罪事證明確，予以論罪科刑，固非無見；惟查
    被告業於110 年11月15日，與上述車輛受損之車主洪錦志成
    立和解，有該和解書在卷可參（參本院簡上卷第19頁) ，犯
    後態度良好，另被告因此次事件亦受有右鎖骨骨折、左側遠
    端橈骨骨折、右大腿撕裂傷、左眉撕裂傷、右肘及右足擦傷
    等之傷害，有義大醫療財團法人義大醫院診斷證明書一份在
    卷可參（參警卷第38頁），足徵被告亦因此次酒後駕車而得
    相當之教訓，而原審就此與被告犯罪後所受之損害與犯後態
    度有關之事項未予審酌，所為量刑之酌定即非周全，被告及
    辯護意旨主張：原審應考量被告已與被害人和解等情，提起
    上訴，為有理由，本案量刑基礎既有所變更，自應由本院撤
    銷原審判決，並自為判決。末被告於110 年3 月7 日2 時許
    ，因與丈夫爭執而心情不佳，騎車前往位在友人興隆路住處
    內飲用啤酒，復與友人聊天至同日凌晨5 時許，始駕車離去
    ，是被告雖患有憂鬱症等精神疾病，然從其得於吵架後，騎
    車前往友人處飲酒，再於飲酒後尚能與友人暢談多時等情以
    觀，難認被告於行為前有何「解離」而無意識或行為能力顯
    著降低之情形，從而，本件無證據證明被告行為時精神狀態
    及辨識能力有受精神疾病而有顯著減低之情形，尚無刑法第
    19條第2 項之適用，併此敘明。
五、爰以行為人責任為基礎，審酌酒後駕車對一般往來之公眾及
    駕駛人自身皆具有高度之危險性，此為具備通常智識之成年
    人所知悉，況政府、媒體亦長年宣導酒後不開車，被告於
    101 年間有酒後駕車前案紀錄（見臺灣高等法院被告前案紀
    錄表），要無不知之理，本應謹慎小心、自我約束，卻仍於
    本案再度酒後駕駛車輛上路，終至撞擊洪錦志停放路旁之自
    小貨車肇事，而造成其他用路人之實害，甚為不該，惟念其
    坦承犯行、已填補自小貨車車主洪錦志之損害，犯後態度尚
    可，兼衡其所測得血液中酒精濃度高達百分之0.267 之違反
    義務程度、駕駛動力交通工具種類、酒後駕車時間與行駛路
    段狀況，另考量其自承之智識程度、家庭、生活、經濟狀況
    （參本院簡上卷第62頁）等一切情狀，量處如主文第2 項所
    示之刑，並諭知易科罰金之折算標準。
據上論斷，應依刑事訴訟法第455條之1第1項、第3項、第369條第
1項前段、第364條、第299條第1項前段，刑法第185條之3第1項第
1 款、第41條第1 項前段，刑法施行法第1 條之1 第1 項，判決
如主文。
本案經檢察官陳新君提起公訴，檢察官王光傑到庭執行職務。
中    華    民    國  111    年    1     月    25    日
                  刑事第四庭審判長法  官  林鈴淑
                                  法  官  程耀樑
                                  法  官  沈婷勻
　
以上正本證明與原本無異。
本件判決不得上訴。
中    華    民    國  111    年    1     月    25    日
                                  書記官  温訓暖
附錄本案論罪科刑法條：
中華民國刑法第185 條之3 駕駛動力交通工具而有下列情形之一
者，處2 年以下有期徒刑，得併科20萬元以下罰金：
一、吐氣所含酒精濃度達每公升零點二五毫克或血液中酒精濃度
達百分之零點零五以上。
二、有前款以外之其他情事足認服用酒類或其他相類之物，致不
能安全駕駛。
三、服用毒品、麻醉藥品或其他相類之物，致不能安全駕駛。
因而致人於死者，處3年以上10年以下有期徒刑；致重傷者，處1
年以上7年以下有期徒刑。
曾犯本條或陸海空軍刑法第54條之罪，經有罪判決確定或經緩起
訴處分確定，於五年內再犯第1項之罪因而致人於死者，處無期徒
刑或5年以上有期徒刑；致重傷者，處3年以上10年以下有期徒刑
。